th: บ้านและสวน > ห้องครัวและการรับประทานอาหาร > เครื่องใช้ในครัว > กระทะไฟฟ้า: กระทะก้นลึกไฟฟ้า; กระทะไฟฟ้า
sv: Hem och trädgård > Kök och matsal > Köksutrustning > Elektriska stekpannor och wokar: Elektriska stekpannor; Elektriska wokar
es: Casa y jardín > Cocina y comedor > Electrodomésticos de cocina > Woks y sartenes eléctricas: Sartenes eléctricas; Woks eléctricos
da: Hjem og have > Køkken og spisestue > Køkkenudstyr > Elektriske pander og wokke: Elektriske pander; Elektriske wokke
ru: Дом и сад > Кухня и сервировка стола > Кухонная техника > Электрические сковороды и воки: Электрические сковороды; Электрические воки
hr-HR: Dom i vrt > Kuhinja i blagovaonica > Kuhinjski aparati > Električne tave i wokovi: Električne tave; Električni wokovi
sk-SK: Dom a záhrada > Kuchyňa a jedáleň > Kuchynské spotrebiče > Elektrické rajnice a woky: Elektrické rajnice; Elektrické woky
sl-SI: Dom in vrt > Kuhinja in jedilnica > Kuhinjski aparati > Električne žar ponve in voki: Električne žar ponve; Električni voki
pt-PT: Casa e jardim > Cozinha e refeições > Eletrodomésticos de cozinha > Frigideiras e woks elétricos: Frigideiras elétricas; Woks elétricos
vi: Nhà và vườn > Phòng bếp và phòng ăn > Thiết bị nhà bếp > Xoong điện và chảo điện: Xoong điện; Chảo điện
lt-LT: Namai ir sodas > Virtuvė ir valgomasis > Virtuvės prietaisai > Elektrinės keptuvės ir vokai: Elektrinės keptuvės; Elektriniai vokai
it: Casa e giardino > Cucina e pranzo > Elettrodomestici > Padelle e wok elettrici: Padelle elettriche; Wok elettrici
fr: Maison et jardin > Arts de la table et arts culinaires > Électroménager de cuisine > Sauteuses et woks électriques: Sauteuses électriques; Woks électriques
nb: Hjem og hage > Kjøkken og spiserom > Kjøkkenapparater > Elektriske panner og woker: Elektriske panner; Elektriske woker
zh-TW: 居家和庭園 > 廚房與餐廳 > 廚房電器 > 電煎鍋/電炒鍋: 電煎鍋; 電子炒鍋
de: Heim & Garten > Küche & Esszimmer > Küchengeräte > Elektrische Pfannen & Woks: Elektrische Pfannen; Elektro-Woks
bg-BG: Дом и градина > Кухня и трапезария > Кухненски уреди > Електрически тигани и уок тигани: Електрически тигани; Електрически уок тигани
ro-RO: Casă și grădină > Bucătărie și sufragerie > Electrocasnice de bucătărie > Cratițe și tigăi wok electrice: Cratițe electrice; Tigăi wok electrice
pt-BR: Casa e jardim > Produtos de cozinha e aparelhos de jantar > Utensílios para cozinha > Panelas quadradas e woks elétricos: Frigideiras elétricas; Woks elétricas
ko: 가정/원예 용품 > 주방/식탁 > 주방가전 > 전기 팬/웍: 전기 스킬릿; 전기 웍
pl: Dom i ogród > Kuchnia i jadalnia > Akcesoria kuchenne > Rondle i woki elektryczne: Rondle elektryczne; Woki elektryczne
cs: Dům a zahrada > Kuchyně a jídelny > Kuchyňské spotřebiče > Remosky: Elektrické pánve; Elektrické pánve wok
tr: Ev ve Bahçe > Mutfak ve Yemek > Mutfak Aletleri > Elektrikli Kızartma Tavaları ve Derin Tavalar: Elektrikli Tavalar; Elektrikli Wok Tavalar
fi: Koti ja puutarha > Keittiö ja ruokailu > Keittiölaitteet > Sähköiset paistinpannut ja wokit: Sähköiset paistinpannut; Sähköwokit
hu: Otthon és kert > Konyha és étkező > Konyhai gépek > Elektromos tepsik és wokok: Elektromos tepsik; Elektromos wokok
nl: Huis en tuin > Keuken en eetkamer > Keukenapparatuur > Elektrische braadpannen en wokken: Elektrische braadpannen; Elektrische wokken
zh-CN: 家居与园艺 > 厨房/餐厅 > 厨房电器 > 电煎锅及电炒锅: 电煎锅; 电炒锅
ja: ホーム・ガーデン > キッチン・ダイニング > キッチン家電 > 電気グリルパン: 電気スキレット; 電気中華鍋
el: Σπίτι & κήπος > Κουζίνα & τραπεζαρία > Συσκευές κουζίνας > Ηλεκτρικά τηγάνια & γουόκ: Ηλεκτρικά τηγάνια; Ηλεκτρικά γουόκ
en: Home & Garden > Kitchen & Dining > Kitchen Appliances > Electric Skillets & Woks: Electric Skillets; Electric Woks